最高法院刑事判決　　　　　　　一○○年度台非字第二四二號
上　訴　人　最高法院檢察署檢察總長
被　　　告　廖述國
上列上訴人因被告竊盜案件，對於台灣彰化地方法院中華民國一
○○年三月十七日確定簡易判決（一○○年度簡字第五九五號，
聲請簡易判決處刑案號：台灣彰化地方法院檢察署一○○年度偵
字第一三八一號），認為違背法令，提起非常上訴，本院判決如
下：
    主  文
原判決撤銷。
本件免訴。
    理  由
非常上訴理由稱：「按同一案件曾經判決確定者，應諭知免訴之
判決，刑事訴訟法第三百零二條第一款定有明文。查原判決以被
告廖述國於民國九十九年五月五日十八時四十分許，在彰化縣彰
化市○○路二四八號前，進入停放該處車牌號碼不詳之小貨車車
內，徒手竊取歐陽朱柏所有置放在上開車輛內之行動電話二支〈
分別為NOKIA廠牌（序號為000000000000000號）、粉紅色及I-PH
ONE3、黑色〉及皮夾一個（內有證件及信用卡），判處被告罪刑
，雖非無見。惟查被告於上開時地竊取歐陽朱柏所有之手機一支
（廠牌：I-PHONE，手機序號：000000000000000）部分，已經台
灣彰化地方法院以九十九年度簡字第一八五二號判決判處罪刑，
於九十九年十二月二十日確定，有台灣高等法院被告前案紀錄表
附原審案卷可稽。核之兩案之竊盜犯行，應係同一行為。揆之上
開規定，本案自應為免訴之判決。乃原審竟仍為有罪之實體判決
，顯有適用法則不當之違法。案經確定，且於被告不利，爰依刑
事訴訟法第四百四十一條、第四百四十三條提起非常上訴，以資
糾正」等語。
本院按，案件曾經判決確定者，應諭知免訴之判決，刑事訴訟法
第三百零二條第一款定有明文。本件被告於九十九年五月五日下
午六時四十分許，在彰化縣彰化市○○路二四八號前，進入停放
該處之麵包冷藏車內，竊取歐陽朱柏所有置放在車內之手機一支
（廠牌：I-PHONE，手機序號：000000000000000）之事實，先經
台灣彰化地方法院檢察署檢察官，以九十九年度偵字第七○八五
號聲請簡易判決處刑，由原審法院以九十九年度簡字第一八五二
號刑事簡易判決，論處被告犯竊盜罪罪刑，於九十九年十二月二
十日確定。詎同署檢察官就被告於相同時、地竊盜之同一案件，
又以一○○年度偵字第一三八一號重複聲請簡易判決處刑，原審
未察，於一○○年三月十七日判決時，就該業已判決確定之同一
案件，以一○○年度簡字第五九五號刑事簡易判決，再論處被告
相同之罪刑，而未為適法之免訴判決，有上揭二案卷宗可稽，自
有判決不適用法則之違誤。案經確定，非常上訴意旨執以指摘，
洵有理由，且於被告不利，應由本院將原判決撤銷，另行諭知免
訴，以資救濟。
據上論結，應依刑事訴訟法第四百四十七條第一項第一款、第三
百零二條第一款，判決如主文。
中    華    民    國  一○○  年    八    月  二十四  日
                      最高法院刑事第十二庭
                          審判長法官  黃  正  興  
                                法官  林  秀  夫  
                                法官  許  錦  印  
                                法官  林  瑞  斌  
                                法官  謝  靜  恒  
本件正本證明與原本無異
                                      書  記  官  
中    華    民    國  一○○  年    八    月   三十   日
                                                      K